# 就瑞华研究 2010-2016 中的问题 3-1-12，请教一下大家。

提问人：sunnycubo 时间：2019-05-05 17:04:33
A 公司以无形资产出资，该无形资产的公允价值 4000 万元，账面价值为零，取得 D 公司 40% 股权，A 公司可以控制 D 公司，后续 A 公司处置了对 D公司 10%的股权，导致丧失控制权。问题的解答中关于个别报表对于剩余 30%股权的追溯调整，描述如下：“需按比例抵销对应自身所持股权的内部交易未实现损益），即 4000×30%=1200 万元。相应地，剩余 30%股权转为权益法核算时的账面价值为 1800 万元（即 (3000 － 1200) 万元，为简化起见，此处未考虑 D 公司个别报表层面对无形资产摊销的影响），而不是 3000 万元。个别报表层面确认的投资收益＝ 1000 ＋ 1800 ＝ 2800万元”。
我的疑问是，剩余股权的比例为 30%，对应的该无形资产的未实现损益为 3000 万元，需按比例抵销对应自身所持股权的内部交易未实现损益），即 3000×30%=900 万元。个别报表层面确认的投资收益＝ 1000 ＋（3000-900）＝ 3100 万元。为什么解答用的是 4000 万元？我的理解哪里有问题啊？

回答人：chenyiwei
因为 “A 公司以无形资产出资，该无形资产的公允价值 4000 万元，账面价值为零”，故对应于仍持有股权的顺流交易未实现损益为 4000 万元*30%=1200万元。在个别报表层面，部分处置股权只是改变了计算未实现损益金额时所使用的股权比例，而不改变未实现顺流交易损益的总金额。

提问人：862457365 时间：2019-05-05 22:16:17
请陈老师指点下，该案例中 “则抵销该项无形资产影响后的调整后 D 公司净资产为 6000 万元（与少数股东的货币出资额相等），按股权比例计算，归属母公司股东的净资产为 2400 万元（40%），少数股东权益为 3600 万元（60%）”为什么 2011 年合并层面少数股东权益是按调整后的净资产计算的，顺流交易跟少数股东无关，怎么 “差额 2400 万作为少数股东向母公司的一项利益让渡”？
我想了好久想不通，求陈老师指点解惑，万分感谢！

回答人：chenyiwei
站在合并报表层面，已投入该子公司的该项无形资产账面价值为零，因此调整后该子公司的账面净资产就只剩下少数股东的现金出资额。合并报表体现为少数股东向母公司股东部分让渡利益，即出资 6000 万但享有权益 3600万。

提问人：sunnycubo 时间：2019-05-05 22:52:12
陈版，对于剩余 30% 的股权权益法追溯调整，可不可以这么理解，即原投资日依然以该无形资产出资，A公司取得对价包括 3000 万的长期股权投资和 1000 万的现金（但是该笔现金在处置另外 10%股权的时候才收回）？

回答人：chenyiwei
也可以这样理解。